【裁判字號】    91,易,1344
【裁判日期】    920303
【裁判案由】    侵占
【裁判全文】
臺灣臺南地方法院刑事判決                        九十一年度易字第一三四四號
    公  訴  人  臺灣台南地方法院檢察署檢察官
    被      告  甲○○
右列被告因侵占案件，經檢察官提起公訴（九十一年度偵字第三七九六號），本院判
決如左：
    主  文
甲○○意圖為自己不法所有，而侵占自己持有他人之物，累犯，處有期徒刑伍月，如
易科罰金，以參佰元折算壹日。
    事  實
一、甲○○（前因犯詐欺案件，經台灣高雄地方法院判處有期徒刑七月，經上訴駁回
    確定，甫於民國八十八年八月二十一日經縮刑期滿執行完畢）與乙○○原係男女
    朋友關係，於民國（下同）八十九年十二月間某日，甲○○在雙方位於台南縣歸
    仁鄉○○路二一一號八樓之一租屋處，向乙○○借用車號五Ｋ—六八一五號之自
    用小客車後，即未歸還，至九十年三月間，因一時週轉不靈，竟意圖為自己不法
    之所有，將其持有之上開自用小客車易侵占入己，以新台幣（下同）十四萬元之
    代價，將之質押予翁國財（業經不起訴處分），並將所得款項供己花用。嗣於九
    十一年一月二十五日，翁國財將該車交付蔡政達（業經另為不起訴處分）作為代
    步工具使用，在台南市○○路○段二六０號前，為乙○○發現後報警，始得悉上
    情。
二、案經被害人乙○○訴由台灣台南地方法院檢察署檢察官偵查起訴。
    理  由
一、訊據被告固承認有於前揭時地向將前開自用小客車質押之事實，然其矢口否認有
    為前揭侵占犯行，辯稱：該車車款大部分是伊出的錢，伊本來就有權處理云云。
    然查：右揭事實，業據告訴人乙○○指訴：該車分期付款，從頭到尾，被告僅付
    過一次，且保費也是伊向老闆謝文盛借票來付的，金額是一萬四千五百七十八元
    ，至於該車燃料稅及牌照稅也都是伊在付的，所以車子當然是登記在伊的名下，
    後來是被告向伊借車去用，但後來就沒還等語明確在卷，核與告訴人所提出之統
    一發票，告訴人名義之燃料稅收據、稅捐稽徵處八十九年、九十年使用牌照稅繳
    款書，及美商花旗銀行台南分行繳款帳單收據影本五紙相符，且有交通部總局高
    雄區監理所台東監理站（九一）高監東字第九一０八六四五號函暨車籍異動資料
    附卷足資佐憑，是上開自用小客車所有權確屬乙○○無疑。況衡諸常情，若男女
    朋友共同出資購買某物品，因出資比例有程度上之別，常會將名義人登記為出資
    比例高者，是被告辯稱該車實際上購買人並非告訴人，而是伊買給告訴人的，實
    與常理有違，且參酌被告甫於八十八年八月二十一日出獄，期間並未有收入，資
    力不佳，是其所稱該車頭期款及分期付款均是伊所繳納云云，實不足採信，是本
    件事證明確，被告所為上開侵占犯行，應予依法論科。
二、核被告所為係犯刑法第三百三十五條第一項之普通侵占罪。查被告前因詐欺罪，
    經台灣高雄地方法院判處有期徒刑七月，並經台灣高等法院高雄分院上訴駁回確
    定，甫於八十八年八月二十一日執行完畢，有卷附台灣高等法院被告全國前案記
    錄表一紙可按，其受有期徒刑執行完畢，五年內再犯有期徒刑以上之罪，為累犯
    ，依法加重其刑。爰審酌被告之犯罪動機、手段、所生危害及犯後態度等一切情
    狀，量處如主文所示之刑，並諭知易科罰金之標準，以資懲儆。
據上論斷，應依刑事訴訟法第二百九十九條第一項前段，刑法第三百三十五條第一項
、第四十七條、第四十一條第一項前段，罰金罰鍰提高標準條例第一條前段、第二條
，判決如主文。
本案經檢察官吳宇青到庭執行職務。
中    華    民    國      九十二        年    三        月    三        日
                                  臺灣臺南地方法院刑事第四庭
                                          法  官  謝家宜
右正本證明與原本無異。
如不服本判決，應於判決送達後十日內，向本院提出上訴狀。
                                          書記官  朱小萍
中    華    民    國      九十二        年    三        月    四        日
附錄法條：
中華民國刑法第三百三十五條第一項
意圖為自己或第三人不法之所有，而侵占自己持有他人之物者，處五年以下有期徒刑
、拘役或科或併科一千元以下罰金。


司法院資訊處製作；財團法人民間司法改革基金會備份。
